---
title: "Evaluacion 4 - Estadistica"
author: "Leander Perez"
date: "3/7/2020"
output: html_document
---


## Regresion lineal con el lenguaje de programacion `R`

Ejercicio:
Calcular el costo de una casa segun las siguientes variables 

### Leemos los datos

```{r}
df = read.csv("../../../Downloads/kc_house_data.csv", header = TRUE) # Datos en un archivo csv
df = df[3:6] # Tomamos los datos relevantes a la investigacion
names(df) = c("precio","habitaciones","banos","superficie") # Cambiamos el nombre a las variables
head(df) # Encabezado de los datos
str(df) # Tipos de Datos
```
La tabla consta de `4` variables y `21613` datos , que varian entre `num = flotante` y `int = entero`.

## Graficamos los datos 

Observamos las corelaciones que hay entre las variables
```{r}
pairs(df) #Grafica los datos y los antepone ante todas las variables
```

Segun los graficos vemos que el que existe mayor relacion para aplicar la regresion lineal es a las variables `precio` y `superficie` por lo cual la usaremos para pronosticar un precio de una casa segun su superficie. 

Para verificar los datos ahora mediremos la correlacion entre esas 2 variables con la funcion `cor`.
```{r}
attach(df) # Accede a las variables simples
cor(superficie, precio) #Mide la correlacion
```
La variable `superficie` y `precio` tienen una correlacion del **70%**. Lo cual nos indica que tienen una buena correlacion para aplicar la regresion lineal.

## Modelo de regresion Lineal

Colocamos el precio como primera variable dependiente (la que vamos a predecir) en este caso el `precio` y `superficie` seria la variable independiente. 
```{r}
mylm = lm(precio ~ superficie) #Modelo de regresion lineal

options(scipen = 999) #Evitamos la notacion cientifica

# Graficamos el modelo
plot(superficie, precio, xlab = "Superficie", ylab = "Precio de las casas", main = "Prueba de regresion Lineal") #Grafico de puntos
abline(mylm, col = "green") #Linea de la regresion lineal

```

## Resultado del modelo de regresion lineal
```{r}
summary(mylm) # Tabla resumen de el modelo de regresion lineal
```
Segun el modelo  nos indica lo siguiente:

- La variable `p-value` de este modelo nos da un nivel de significancia del 99.99%. Lo que se  presupone que el modelo es valido
- La variable  `R-squared` indica que el 49% de los precios vienen explicado por nuestra variable independiente `superficie`


## Predecir valores a base de un modelo de regresion
Vamos a calcular cuanto seria el precio de una casa si tiene una superficie de `2000` pies cuadrados.

```{r}
predict(mylm, data.frame(superficie = 2000))
```
El calculo nos nos da `517666.4 ` para asegurarnos que este correcto lo comprobamos

## Comprobacion

La formula de la ecuacion de la recta que en este caso seria: $$ValorestimadoIntersector + Valorestimadosuperficie * El valor a pronosticar$$
```{r}
#y = b - mx
y = -43580.743 + 280.624*2000
y
```

Al ver los resultados vemos que concuerdan con el modelo de regresion lineal. 

## Datos de la Prediccion

Al ser un precio de una vivienda normalmente se aplica un intervalo de precio para que se evalue dentro de un determinado rango. Es este caso aplique
un intervalo del `+-5%`. Dandonos asi un rango minimo, el pronostico y un rango maximo.

```{r}
predict(mylm, data.frame(superficie = 2000), level = 0.95, interval = "prediction")
```

## Tabla con datos de la prediccion

Ahora realizo un cuadro comparando el modelo de regresion lineal ya entrenado con los valores de los datos originales para comparar si el precio de venta
corresponde a el calculo de la regresion. 

```{r}
resultado = data.frame(superficie, precio, mylm$fitted.values, round(precio - mylm$fitted.values))
names(resultado) = c("superficie","precio","estimado","diferencias")
head(resultado,25) # Imprimimos las primeras 25 lineas 
```

